【裁判字號】    99,交易,428
【裁判日期】    990614
【裁判案由】    公共危險
【裁判全文】
臺灣臺中地方法院刑事判決             99年度交易字第428號
聲  請  人  臺灣臺中地方法院檢察署檢察官
被      告  甲○○
上列被告因公共危險案件，經檢察官聲請簡易判決處刑（99 年
度撤緩偵字第257 號），本院臺中簡易庭認為不得以簡易判決處
刑，由本院適用通常程序審理，判決如下：
    主    文
本件公訴不受理。
    理    由
一、聲請簡易判決處刑意旨略以：被告甲○○於民國98年7 月26
    日晚上8 時許，在臺中縣大里市○○路某便利商店飲用酒類
    後，至翌日（27日）凌晨4 時40分許飲畢，已達不能安全駕
    駛動力交通工具之程度，竟仍騎乘車牌號碼JJK-392 號重型
    機車上路行駛，嗣於翌日凌晨4 時46分許，甲○○騎車行經
    臺中縣大里市○○路1 段157 號前，因闖越紅燈為警盤查，
    發現甲○○有明顯酒後騎車之情形，遂當場施以呼氣酒精濃
    度測試，測得酒精濃度每公升0.60毫克，始悉上情因認被告
    涉犯刑法第185 條之3 之酒醉駕車公共危險罪嫌等語。
二、按案件有起訴之程序違背規定之情形者，應諭知不受理之判
    決，並得不經言詞辯論為之，刑事訴訟法第303 條第1 款、
    第307 條分別定有明文；次按被告於緩起訴期間內，違背第
    252 條之2 第1 項各款之應遵守或履行事項者，檢察官得依
    職權或依告訴人之聲請撤銷原處分，繼續偵查或起訴；被告
    接受撤銷緩起訴處分書後，得於7 日內以書狀敘述不服之理
    由，經原檢察官向直接上級法院檢察署檢察長或檢察總長聲
    請再議，刑事訴訟法第253 條之3 第1 項第3 款、第256 條
    之1 第1 項亦定有明文。是依上揭規定，被告經檢察官為緩
    起訴處分確定者，於緩起訴期間內，有刑事訴訟法第253 條
    之3 第1 項規定之3 款事由之一者，檢察官固得依職權或依
    告訴人之聲請撤銷原處分，繼續偵查或起訴，惟須於緩起訴
    處分期間屆滿前為撤銷緩起訴處分並經生效始可（法務部94
    年3 月2 日法檢字第0940800722號函亦同此見解）。又按刑
    事訴訟法第256 條第2 項規定：不起訴或緩起訴處分書得聲
    請再議者，其再議期間及聲請再議之直接上級法院檢察署檢
    察長或檢察總長，應記載於送達告訴人處分書正本。此亦為
    送達被告之撤銷緩起訴處分書所準用，觀諸刑事訴訟法第25
    6 條之1 第2 項甚明。是以檢察官撤銷緩起訴處分後，撤銷
    緩起訴處分書除應記載再議期間及直接上級法院檢察署檢察
    長或檢察總長外，並應送達被告，俾使被告就檢察官撤銷緩
    起訴處分有聲明不服之機會，若檢察官撤銷緩起訴處分書未
    合法送達於被告，則再議期間無從起算，該撤銷緩起訴之效
    力尚未確定，如檢察官逕行起訴，其起訴之程序，自屬違背
    規定。
三、經查：
  (一)被告甲○○涉犯刑法第185 條第3 項之公共危險案件，經臺
    灣臺中地方法院檢察署檢察官於98年7 月28日，以98年度速
    偵字第2816號為緩起訴處分，定緩起訴期間為1 年，被告應
    於收受該署通知後2 個月內，向臺中縣政府支付新臺幣3 萬
    元，並於98年8 月13日確定，緩起訴期滿日為99年8 月12日
    。嗣被告於上開緩起訴期間內，未依檢察官命令捐款新臺幣
    3 萬元予臺中縣政府，顯有違背刑事訴訟法第253 條之2 第
    1 項第4 款之規定，由該署檢察官於99年3 月25日以99年度
    撤緩字第223 號撤銷緩起訴處分，並以99年度撤緩偵字第25
    7 號聲請簡易判決處刑書就被告上開犯行向本院聲請逕為簡
    易判決處刑（即本院99年度中交簡字第1115號）等情，有該
    緩起訴處分書、駁回再議處分書、執行緩起訴處分命令通知
    書、撤銷緩起訴處分書、聲請簡易判決處刑書及臺灣高等法
    院被告全國前案錄表各1 份在卷可稽。
  (二)又按，送達文書，除本章有特別規定外，準用民事訴訟法之
    規定，刑事訴訟法第62條定有明文。又民事訴訟法第13 8條
    所規定之寄存送達，限於不能依同法第136 條及第137 條規
    定行送達者，始得為之，設其送達之處所，雖原為應受送達
    人之住居所、事務所或營業所而實際上已變更者，該原住居
    所、事務所或營業所，即非應為送達之處所，自不得於該原
    處所為寄存送達（參照最高法院64年臺抗字第481 號判決意
    旨）。本案被告前於警詢、偵查中已陳明其戶籍地址為臺中
    市○區○○路216 號8 樓之7 ，實際居所地址為臺中縣大里
    市○○路46號，有警詢筆錄及偵查筆錄在卷可憑（見警卷第
    2 頁、98年度速偵字第2816號卷第7 頁），惟上開撤銷緩起
    訴處分書除向被告之戶籍地址送達，因未獲會晤本人亦無受
    領文書之同居人或受僱人，而於99年4 月16日寄存在臺中市
    警察局第一分局大誠派出所外，並未向被告實際居所地送達
    ，此觀卷附上開撤銷緩起訴處分書之送達證書、臺灣臺中地
    方法院檢察署紀錄科致股送達文書清單（依該清單所載，送
    達被告之撤銷緩起訴處分書件數僅有1 件）即明；且依檢察
    官前按被告之戶籍地址送達「檢察官緩起訴處分命令通知書
    」時，郵務機關即以被告遷移不明退回郵件觀之（見上開撤
    緩卷第6 至7 頁函文及送達證書），上開撤銷緩起訴處分書
    之寄存送達亦不合法。是上開撤銷緩起訴處分之送達顯非適
    法，致被告無從對上開撤銷緩起訴處分依法為甘服或不服之
    意思表示，其再議期間亦無從起算，上開撤銷緩起訴處分自
    仍處於尚未確定之狀態。
  (三)綜上，本件公訴人於上開撤銷緩起訴處分未確定前對被告首
    開犯行聲請簡易判決處刑，核與刑事訴訟法第255 條第2 項
    前段、第256 條之1 第1 項規定之程序不合；又緩起訴案件
    之起訴需已撤銷緩起訴處分確定為必備要件，該案件如尚未
    經撤銷確定，得否起訴仍屬未定，自非可由法院命補正事項
    ，是本院亦無命檢察官補正之必要。從而，依照上開說明，
    本件起訴之程序，顯有違背規定，爰不經言詞辯論，逕為諭
    知不受理之判決。
據上論斷，應依刑事訴訟法第452 條、第303 條第1 款、第307
條，判決如主文。
中    華    民    國    99    年    6     月    14    日
                  刑事第十五庭  法  官  廖純卿
以上正本證明與原本無異。
如不服本判決應於收受判決後10日內向本院提出上訴書狀，並應
敘述具體理由；其未敘述上訴理由者，應於上訴期間屆滿後20日
內向本院補提理由書（均須按他造當事人之人數附繕本）「切勿
逕送上級法院」。
                                書記官  柳寶倫
中    華    民    國    99    年    6     月    14    日

司法院資訊處製作；財團法人民間司法改革基金會備份。
